

Data de nascimento: 27/12/1989

Contato:

janquielleonardo@gmail.com fone: (51) 98422-7344

https://www.linkedin.com/in/janquielleonardo/ (LinkedIn)

Currículo on-line ("site"): https://janquiel.github.io/home.html

Janquiel Leonardo Schröer

Sapiranga - RS

Resumo

Atualmente estou cursando graduação em análise e desenvolvimento de sistemas e busco uma oportunidade na área de desenvolvimento/ testes de sistemas.

Meu primeiro contato com a programação foi no primeiro semestre do curso de engenharia elétrica, onde realizei as disciplinas de algoritmos e linguagem de programação em C, estrutura de dados em C e circuitos microprocessados (programação em C para controle de um arduino).

No curso de Analise e Desenvolvimento de Sistemas já tive contato com a linguagem de programação Pyton e, entre outras materias, o conhecimento teórico sobre as metodologias ágeis e testes de software.

Realizei também alguns cursos auxiliares onde tive contato com a liguagem SQL e tambem com o HTML, utilizando CSS, JavaScript e Bootstrap para realizar um projeto de um site de controle de finanças, o qual está disponivel no meu repositório do Github (https://github.com/Janquiel/nikel).

Sou formado técnico em mecânica e técnico em eletrotécnica.

Minhas experiências profissionais são na área de manutenção, na qual eu atuo desde 2008.

Iniciei como auxiliar de manutenção na empresa Metalsinos, depois fui encarregado pelas compras do departamento de manutenção e fui key user na implantação do sistema da manutenção, além de realizar desenhos técnicos e de layout no software Rhinoceros.

No ano de 2013 passei a atuar diretamente nos serviços de manutenção de máquinas e equipamentos, instalações elétricas e montagem de quadros de comando para equipamentos.

Minha última atribuição era de responsável pelas manutenções corretivas e preventivas em máquinas e equipamentos de uma das unidades da empresa Mercoplasa, unidade que foi desativada em agosto de 2022.

Alguns cursos complementares:

- CC50 Introdução à Ciência da Computação;
- Codaí Introdução à Programação WEB;
- SQL Escola Conquer;
- Produtividade Inteligênte Escola Conquer;
- Inteligência Emocional Escola Conquer;
- Produtividade e Gestão do Tempo Escola Conquer;

Experiência

Mercoplasa Indústria de Contentores Ltda

Cargo: Técnico eletromecânico

janeiro de 2022 – agosto de 2022 (7 meses)

Metalsinos Indústria Comércio e Representações Ltda

Cargo: Eletricista (2013 – 2021)

Cargo: Aux. de Manutenção (2008 – 2013)

agosto de 2008 - dezembro de 2021 (13 anos 5 meses)

Félix Formas para calçados

Cargo: Auxiliar de CAD

julho de 2006 - agosto de 2008 (2 anos)

Formação acadêmica

Grupo UNINTER

Graduação em Tecnologia em Análise e desenvolvimento de Sistemas (2022 – em andamento)

Universidade do Vale do Rio dos Sinos - UNISINOS

Graduação em Engenharia Elétrica · (2017 – em andamento)

Fundação Liberato Salzano Vieira da Cunha

Técnico em eletrotécnica (2012 - 2015)

Centro tecnológico de Mecânica de precisão CETEMP

Técnico em Mecânica (2008 - 2011)

Discovery English School

Língua Inglesa - Nível Básico · (2002 - 2005)